【裁判字號】    85,台上,767
【裁判日期】    850412
【裁判案由】    執行異議
【裁判全文】
最高法院民事裁定                                八十五年度台上字第七六七號
    上 訴 人  乙  ○
    被上訴人  甲○○
右當事人間執行異議事件，上訴人對於中華民國八十四年八月八日台灣高等法院台南
分院第二審更審判決（八十四年度上更(一)字第一○號），提起上訴，本院裁定如左：
    主  文
上訴駁回。
第三審訴訟費用由上訴人負擔。
    理  由
按對於第二審判決上訴，非以其違背法令為理由，不得為之。民事訴訟法第四百六十
七條定有明文。依同法第四百六十八條規定，判決不適用法規或適用不當者，為違背
法令。而判決有同法第四百六十九條所列各款情形之一者，為當然違背法令。是當事
人提起上訴，如依民事訴訟法第四百六十八條規定，以第二審判決有不適用法規或適
用法規不當為理由時，其上訴狀或理由書應有具體之指摘，並揭示該法規之條項或其
內容。若係成文法以外之法則，應揭示該法則之旨趣。倘為司法院解釋、或本院之判
例，則應揭示該判解之字號或其內容。如以民事訴訟法第四百六十九條所列各款情形
為理由時，其上訴狀或理由書，應揭示合於該條款之事實。上訴狀或理由書如未依此
項方法表明者，即難認為已對第二審判決之違背法令有具體之指摘，其上訴自難認為
合法。本件上訴人對第二審判決提起上訴，雖以該判決違背法令為由，惟核其上訴理
由狀所載內容，係就原審取捨證據、認定事實之職權行使，指摘其為不當，並就原審
已論斷者，泛言未論斷，而未具體說明其有何不適用法規或適用法規不當之情形，並
揭示該法規之條項或其內容，及合於民事訴訟法第四百六十九條所列各款之事實，難
認對該判決之如何違背法令已有具體之指摘，依首揭說明，應認其上訴為不合法。上
訴人於第一審係依據強制執行法第十四條規定，提起本件債務人異議之訴（見第一審
卷第四頁）。原審更審中，經審判長闡明後，仍表示依上開法律關係為請求（見原法
院上更(一)卷第六十四頁）。原審審理結果認定台灣雲林地方法院八十年度民執字第二
○○七號清償債務強制執行事件之強制執行程序業已終結，上訴人於該強制執行程序
終結後始提起本件債務人異議之訴，自非法之所許，而為上訴人敗訴之判決，即無違
背法令可言，上訴意旨謂伊係本於兩造和解契約，請求被上訴人履行和解義務云云，
執以指摘原判決不當，自非已合法表明其上訴理由，併此明。
據上論結，本件上訴為不合法。依民事訴訟法第四百八十一條、第四百四十四條第一
項、第九十五條、第七十八條，裁定如主文。
中      華      民      國    八十五    年      四      月     十二     日
                              最高法院民事第二庭
                                  審判長法官  曾  桂  香
                                        法官  劉  延  村
                                        法官  徐  璧  湖
                                        法官  劉  福  聲
                                        法官  陳  國  禎
      右正本證明與原本無異
                                              書  記  官
中      華      民      國    八十五    年      四      月    二十五    日


司法院資訊處製作；財團法人民間司法改革基金會備份。
